臺灣高等法院臺南分院刑事判決
上　訴　人
即　被　告　甲○○
選任辯護人　林重仁　律師
上列上訴人因違反毒品危害防制條例案件，不服臺灣雲林地方法
院93年度訴字第239號中華民國94年8月5日第一審判決（起訴案
號：臺灣雲林地方法院檢察署92年度偵字第2550號），提起上訴
，本院判決如下：
    主  文
上訴駁回。
    事  實
一、甲○○前於民國84年間曾因違反肅清煙毒條例案件經本院判
    處有期徒刑3年8月確定，甫於89年11月17日縮刑期滿執行完
    畢出監。
  (一)詎甲○○仍不知悔改，竟基於意圖營利之概括犯意，於附表
    所示之時間、地點，以附表所示之方式，連續販賣第一級毒
    品海洛因予附表所示之張添丁、林曉明及黃玉麥等3 人。
  (二)甲○○又基於轉讓第二級毒品甲基安非他命之概括犯意，於
    92年5 月間，連續在雲林縣斗六市○○路220 巷28號林獻堂
    之住處，先自行施用第二級毒品甲基安非他命後，將施用後
    剩餘之第二級甲基安非他命，或剩餘甲基安非他命之數量不
    足供林獻堂施用時，另外再挖給林獻堂之方式，轉讓微量之
    第二級毒品甲基安非他命予林獻堂施用5 次。
  (三)嗣於92年6 月4 日16時35分，經警於雲林縣斗六市○○路與
    永興路之斗六福懋加油站，在甲○○駕駛之車牌號碼DR-236
    0 號自用小客車內當場扣得現金新臺幣（下同）35,000元，
    供販賣毒品所用之0000000000號行動電話1 支、電子秤1 台
    、包裝用塑膠袋1 疊，及甲基安非他命1 小包（淨重0.4004
    公克、其中0.0369公克已鑑析用罄，餘0.3635公克）、海洛
    因4 包（合計淨重0.46公克，包裝重5.36公克，起訴書誤載
    為2 小包）及甲○○所有之手機3 支（序號分別為00000000
    0000000 、000000000000000 、000000000000000 號）、削
    尖吸管2 支、注射針筒1 支。
二、案經彰化縣警察局報請臺灣雲林地方法院檢察署檢察官偵查
    起訴。
    理  由
壹、程序方面：
  一、辯護人固主張：證人林曉明、張添丁、黃玉麥三人在交互
      詰問之後才決定將警詢筆錄納入證據，這三人的警詢筆錄
      在準備程序是經雙方同意排除在外的，因為在準備程序時
      檢方已經同意排除，在詰問之後才又突然決定適用刑事訴
      訟法第159條例外的規定，這對被告的防禦能力是有影響
      的。原審審判程序時，檢察官再度拿出來在審判庭應用，
      原審法院應該加以制止，不應該讓檢察官在交互詰問的時
      候加以詰問，但是當時原審法院沒有加以制止，這個在程
      序上已經有瑕疵了，以有瑕疵的過程來認定上警訊筆錄有
      證據能力的存在，這是違反刑事訴訟法的規定云云。
  二、證人林曉明、黃玉麥於92年6月4日警詢筆錄之證據能力：
    (一)按被告以外之人於檢察事務官、司法警察官或司法警察調
      查中所為之陳述，與審判中不符時，其先前之陳述具有較
      可信之特別情況，且為證明犯罪事實存否所必要者，得為
      證據。刑事訴訟法第159條之2定有明文。
    (二)證人林曉明於原審審理時結證證稱：伊不是向被告甲○○
      購買海洛因，是拿錢寄被告去拿，而且僅有1次云云。（
      見原審卷二第40頁）證人黃玉麥於原審審理時則結證稱伊
      並非向被告甲○○購買海洛因，而是公家合資後委由甲○
      ○購買，因為這樣可以拿到比較多的毒品云云。（見原審
      卷二第45頁反面）。
    (三)但查：
      1.證人林曉明於警詢時供稱：「我都是以新臺幣1,000 元
        購買1 小包海洛因，我都是打他的聯絡電話0000000000
        。」「我是以家中00-0000000地面電話打給他的。」「
        我向甲○○購買毒品2 次，時間我不記得了，我都向甲
        ○○購買第一級毒品海洛因，每次購買金額為新臺幣
        1,000 元，交易地點是甲○○所約定的，地點都位於斗
        六市○○道○○路口。」（見警卷第46頁）。
      2.證人黃玉麥於警詢時亦供稱：「我所注射之海洛因係向
        綽號『紅龜』之甲○○所購買，共購買過5 至6 次，每
        次約新臺幣1,000 至2,000 元不等。」「我係以家中電
        話000000000 號及行動電話0000000000號撥打綽號『紅
        龜』之甲○○行動電話0000000000號向其購買毒品海洛
        因。」「（警察提示92年5 月19日16時05分監聽譯文）
        當時係我以電話向綽號『紅龜』之甲○○購買3,000 元
        海洛因毒品，並約定至將軍崙游泳池交貨。當時有交易
        成功。每次都在將軍崙游泳池交易毒品。」（見警卷第
        50 頁 至第51頁）
      3.證人林曉明及黃玉麥於警詢時明確供述曾向被告購買第
        一級毒品海洛因，於原審審理時則翻異前詞而為上開證
        述，其2人於警詢中所為之陳述，顯與審判中不符而有
        不一致之情形甚明。
    (四)證人林曉明及黃玉麥於警詢時明確陳述向被告甲○○購買
      第一級毒品海洛因，並具體供出購買海洛因之金額及交易
      地點，證人林曉明及黃玉麥上開警詢中之陳述，經核與甲
      ○○使用之0000000000號行動電話監聽譯文內容相符（見
      警卷第109頁至第110頁）又證人林曉明、黃玉麥於原審審
      理時的證述與警詢的供述不一致，顯然這樣的不一致，是
      來自污染的可能性較高，因證人林曉明及黃玉麥甫遭警查
      獲於警局製作筆錄時，應無機會跟被告勾串、協商，從而
      本院認為證人林曉明及黃玉麥於警詢中的供述，應該是有
      比較特別可信的狀況，而且也是認定被告犯罪事實是否存
      在所必要，因此依照刑事訴訟法第159之2之規定，認定證
      人林曉明及黃玉麥之警詢筆錄，得做為證據使用。
  三、證人林獻堂於92年6月4日（原審誤載為94年9月17日）警
      詢筆錄之證據能力：
    (一)按被告以外之人於審判中有所在不明而無法傳喚或傳喚不
      到者，其於檢察事務官、司法警察官或司法警察調查中所
      為之陳述，經證明具有可信之特別情況，且為證明犯罪事
      實之存否所必要者，得為證據，刑事訴訟法第159條（原
      審誤載為158條）之3第3款定有明文。
    (二)本件公訴人請求傳訊之證人林獻堂，業經原審傳喚於94年
      7月13日到庭接受證人詰問，但證人林獻堂經合法傳喚無
      正當理由未到庭，再經原審命警拘提證人，亦未拘提到案
      ，此有傳票送達證書及拘提回證附卷可稽（見原審卷一第
      205頁、原審卷二第70頁），足見證人林獻堂已有屢傳不
      到之情形。而證人林獻堂於92年6月4日所為之警詢筆錄內
      容，係當日為警查獲後所製作，應無機會跟被告勾串、協
      商，顯具有可信之特別情況。而證人林獻堂於警詢中證述
      被告曾提供甲基安非他命供其吸食之情節，為證明被告犯
      罪事實之存否所必要，亦具有必要性，故本院認公訴人引
      用證人林獻堂於警詢中之陳述為證據，合於上開刑事訴訟
      法第159條之3第3款規定之要件，應認具有證據能力，合
      先敘明。
  四、證人張添丁於92年6月4日警詢筆錄之證據能力：
  　　至證人張添丁雖於檢察官訊問時及原審審理詰問之初改稱
  　　是請被告幫伊購買毒品海洛因（見偵卷第43頁、原審卷二
      第37頁），惟隨即改稱是因時間隔太久記憶不清所以才陳
      述前後不一，警詢筆錄之記載並無錯誤等語，伊不知道將
      錢交給被告，被告將毒品交給伊是否就算買賣毒品等語（
      見原審卷二第38頁反面至第39頁）。證人張添丁之警詢筆
      錄內容因為被證人援引為證述之內容，因此已經成為證人
      張添丁審判中供述之一部分。
  五、綜上所述，依刑事訴訟法規定，第二審目前仍是全面覆審
      制，並非續審制，程序尚不受第一審之限制，況本院在準
      備程序、審理庭都已經將上開證人之警訊筆錄先行提示被
      告及辯護人，故有關張添丁、林曉明、黃玉麥、林獻堂在
      警訊中筆錄，本庭評議結果認為有特別可信性，依照刑事
      訴訟法第159條之2、159之3第3款規定仍然有證據能力，
      先予敘明。
貳、實體方面
一、本件被告甲○○固坦承於上揭時地為警查獲並得上開海洛因
    、甲基安非他命毒品及電子秤、注射針筒等物，並承認轉讓
    第二級毒品甲基安非他命予林獻堂施用之事實，惟矢口否認
    涉有上開販賣毒品犯行，辯稱：伊沒有販賣毒品予林獻堂、
    張添丁、林曉明、黃玉麥等人，是因伊向別人買比較便宜，
    他們都拜託我去買，我沒有賺他們的錢云云。惟查：
  (一)證人張添丁於警詢時陳稱：「我向甲○○購買毒品海洛因共
    4 次，每次1 小包500 元或1,000 元，我不知道重量多少，
    我是從92年5月初開始向甲○○購買毒品海洛因，我以電話
    0000000000撥打甲○○的手機0000000000和他聯絡，交易時
    間都在夜間約8 、9點或凌晨，地點均在雲林縣斗六市○○
    路榮民之家大門前，他駕駛銀色小客車沒有下車，我向前將
    錢交給他，接著他就將毒品海洛因交給我，然後他就駕車離
    開。」（見警卷第40頁）。
  (二)證人林曉明於警詢時供稱：「我向甲○○購買毒品2 次，時
    間我不記得了，我都向甲○○購買第一級毒品海洛因，每次
    購買金額為新臺幣1,000 元，交易地點是甲○○所約定的，
    地點都位於斗六市○○道○○路口。」（見警卷第46頁）。
  (三)證人黃玉麥於警詢時亦供稱：「我所注射之海洛因係向綽號
    『紅龜』之甲○○所購買，共購買過5 至6 次，每次約新臺
    幣1,000 至2,000 元不等。」「我係以家中電話000000000
    號及行動電話0000000000號撥打綽號『紅龜』之甲○○行動
    電話0000000000號向其購買毒品海洛因。」「（警察提示92
    年5月19日16時05分監聽譯文）當時係我以電話向綽號『紅
    龜』之甲○○購買3,000 元海洛因毒品，並約定至將軍崙游
    泳池交貨。當時有交易成功。每次都在將軍崙游泳池交易毒
    品。」（見警卷第50頁至第51頁）。
  (四)被告甲○○上開連續販賣第一級毒品海洛因予張添丁、林曉
    明、黃玉麥3 人之犯行，業據證人張添丁、林曉明、黃玉麥
    於警詢時指述甚詳，核與卷附之監聽錄音譯文所示相符。又
    扣案之白粉4 包經送請法務部調查局鑑定認均含第一級第6
    項毒品海洛因成分，合計淨重0.46公克（包裝重5.36公克）
    ，有該局92年8 月20日調科壹字第160002049 號鑑定通知書
    （見偵卷第58頁）附卷可參。此外，並有被告甲○○所有供
    販賣毒品所用之0000000000號行動電話1 支、電子秤1 台、
    包裝用塑膠袋1 疊等扣案可證。
  (五)再者，販賣毒品係違法行為，非可公然為之，亦無公定之價
    格，不論是瓶裝或紙包，均可任意分裝增減分量，而每次買
    賣之價差，亦隨時依雙方之關係深淺、資力、需求之數量及
    對行情之認知、來源是否充裕、販賣者是否渴求資金、查緝
    是否嚴謹、購買者被查獲時供述購買對象之可能性之風險評
    估等，因而異其標準，並機動調整，非可一概而論，販賣之
    利得除經坦承犯行或價量至臻明確外，委難查得實情，販賣
    之人從價差或量差中牟利方式雖異，其意圖營利之非法販賣
    行為則相同。最高法院92年度台上字第6058號判決亦同此見
    解可資參照。本件被告與證人張添丁、林曉明及黃玉麥等人
    無特殊交情，被告如未牟利，自無甘冒被法辦重罰危險，仍
    應允與證人張添丁等3 人交易之必要，其雖因否認販賣而拒
    絕供出進價及售價之明細，惟被告以如附表所示之價格出售
    海洛因毒品，自必包含被告冒險交易之利潤在內，其有意圖
    營利之販賣犯意甚明。
  (六)至於被告連續轉讓微量第二級毒品甲基安非他命5 次予林獻
    堂之犯行，業據被告於本院審理時坦白承認，供稱「（問：
    你有送安非他命給林獻堂？）我去他那裡，我借玻璃球，我
    要走時會問他是否夠用，他不夠，我會吐給他，然後我就走
    了。」「（問：吐給他，就是挖給他就對？）對。」（見原
    審卷二第58頁）核與林獻堂於警詢陳稱：「我所吸食之安非
    他命係綽號『紅龜』之甲○○在我住處吸食安非他命時，其
    吸食後再拿給我吸食的。」（見警卷第36頁）及證人董賢聰
    於原審審理時證稱「甲○○去找我的時候，甲○○有吸食安
    非他命，他吸食安非他命要工具，他沒有帶工具，他會跟林
    獻堂借，然後他吸食剩下的會留給他」（見原審卷第12頁）
    等語大致相符，足認被告此部分自白與事實相符應可採信。
  (七)至於證人林曉明、黃玉麥等2人於檢察官訊問及原審審理時
    雖更異前詞，惟查證人林曉明及黃玉麥於警詢時之陳述具有
    特別可信之情況，已如上述，是證人林曉明及黃玉麥事後改
    稱並未向被告購買第一級毒品海洛因，係託被告購買云云顯
    係事後迴護被告之詞，不足採信。至證人張添丁雖於檢察官
    訊問時及本院審理詰問之初改稱是請被告幫伊購買毒品海洛
    因（見偵卷第43頁、本院卷二第37頁），惟隨即改稱是因時
    間隔太久記憶不清所以才陳述前後不一，警詢筆錄之記載並
    無錯誤等語，伊不知道將錢交給被告，被告將毒品交給伊是
    否就算買賣毒品等語（見原審卷二第38頁反面至第39頁）。
    證人張添丁之警詢筆錄內容因為被證人援引為證述之內容，
    因此已經成為證人張添丁審判中供述之一部分。查證人張添
    丁係於為警查獲當日即92年6月4日製作警詢筆錄，記憶當較
    同年7月2日檢察官訊問時或94年7月22日原審審理時之記憶
    清晰無誤，況證人張添丁經公訴檢察官提示警詢筆錄後，證
    人張添丁即表示應是如警詢筆錄所載無誤（見原審卷二第38
    頁反面），是證人張添丁於檢察官訊問時之陳述自無從據為
    有利被告之認定。而被告雖辯稱：「譯文中之『硬的、軟的
    』『粗的、細的』『查脯仔、查某仔』都是檳榔香煙的代號
    ，非毒品」云云（見警卷第9頁至第10頁），但若果如被告
    所述上開監聽譯文之內容所載都是檳榔香煙代號，直接用明
    語即可，何必用暗語溝通。再者，檳榔或香煙依一般人之交
    易慣例，怎有以1,000、500為單位在談。此再稽之通訊譯文
    內甚多：「在那裡？大崙，要怎麼拿？二千」，「要裡找你
    ，溝壩，二千，好」，「紅龜我要東西，多少？三千，您來
    拿，我多吐給您」等語，皆係明顯販賣毐品用語。證人黃玉
    麥於原審審理時亦證稱：所謂「粗的」係指甲基安非他命，
    「軟的」則為海洛因之代號等語。（見原審卷二第46頁反面
    至第47頁）足證被告上開辯解並不足採。復佐之被告車上扣
    得電子秤及包裝袋等物，苟被告僅係買來自行吸食，何以會
    有上開監聽譯文之通話內容及電子秤、分裝袋。是被告所辯
    無非事後卸責之詞，委無足採。證人林曉明、黃玉麥等2人
    嗣後於檢察官訊問時及原審審理時翻異前詞，無非係為迴護
    被告，皆無可採。
  (八)公訴意旨認被告提供第二級毒品予林獻堂施用之部分係犯毒
    品危害防制條例第4 條第2 項之販賣第二級毒品罪固非無見
    。經查林獻堂於警詢時雖陳稱「綽號『紅龜』之甲○○共拿
    過十幾次安非他命供我吸食，每次都已放入玻璃球內，份量
    我不知道，因綽號『紅龜』之甲○○係朋友董賢聰所介紹帶
    至我住處借住，我並無向其收取租金，所以綽號『紅龜』之
    甲○○才會將安非他命分給我吸食。」（見警卷第36頁）公
    訴人因認被告與林獻堂間係以未支付租金之方式交易海洛因
    。然查，被告否認曾借住林獻堂住處，證人董賢聰於本院審
    理時亦證稱被告係前往林獻堂住處休息並非住宿（見原審卷
    二第10頁），是被告是否確有借住林獻堂住處一事已非無疑
    。又被告前往林獻堂住處施用第二級毒品此使用場所之事實
    ，與被告提供第二級毒品甲基安非他命供林獻堂使用之行為
    ，兩者之間是否存有對價關係，亦有合理懷疑存在。從而，
    本於罪疑唯輕原則，應為有利被告之認定，亦即僅能認定被
    告係無償轉讓第二級毒品予林獻堂，附此敘明。
  (九)至於被告如附表所示販賣第一級毒品海洛因予張添丁、林曉
    明、黃玉麥之次數及金額以及被告轉讓第二級毒品甲基安非
    他命予林獻堂之次數，本於罪疑唯輕原則，均應為有利被告
    之認定。亦即證人張添丁就購買海洛因之次數及金額陳稱共
    4 次，每次1 小包500 元或1,000 元，則從有利被告之原則
    認定次數為4次，其中交易金額500元之次數為3次，1,000元
    為1次。證人黃玉麥供稱向被告購買海洛因5至6次，每次約
    1,000至2,000元不等，則依有利被告之原則認定次數為5次
    ，其中1,000元為4次，2,000元1次。惟證人黃玉麥於92年5
    月19日16時05分在將軍崙游泳池向被告購買3,000元海洛因
    之部分，並有監聽譯文之客觀事證附卷可查（見警卷第110
    頁），並經證人黃玉麥於警詢時確認無誤（見警卷第51頁）
    ，應將該次交易亦認定為被告販賣海洛因犯行之一部。此外
    ，被告轉讓第二級毒品甲基安非他命予林獻堂之次數，證人
    林獻堂於警詢時雖稱共有10幾次，被告於本院審理時則供稱
    次數不確定但大約有5次（見原審卷二第58頁反面），就此
    因證人林獻堂之證詞並無其他客觀證據可供比對其陳述是否
    有誤，本於罪疑唯輕原則，仍應為有利被告之認定，即認定
    被告轉讓第二級毒品予林獻堂之次數為5次。
  (十)綜上，本件事證明確，被告上開連續販賣第一級毒品海洛因
    予張添丁、林曉明及黃玉麥3 人，及連續轉讓第二級毒品甲
    基安非他命予林獻堂之犯行均堪認定，應依法論科。
二、核被告甲○○如附表所為販賣第一級毒品海洛因之行為，係
    犯毒品危害防制條例第4 條第1 項之販賣第一級毒品海洛因
    罪，被告轉讓微量第二級毒品甲基安非他命予林獻堂使用，
    係犯毒品危害防制條例第8 條第2 項之轉讓第二級毒品罪。
    被告提供甲基安非他命予林獻堂之行為，公訴人認被告所為
    係犯毒品危害防制條例第4 條第2 項販賣第二級毒品罪，容
    有違誤，公訴人所引應適用之法條應予變更。其販賣或轉讓
    前後持有第一級、第二級毒品海洛因、甲基安非他命之低度
    行為，為販賣或轉讓之高度行為所吸收，不另論罪。又被告
    先後多次販賣第一級毒品海洛因之行為，時間緊接，所犯構
    成要件相同，當係基於概括犯意為之，為連續犯，依刑法第
    56條規定，以一罪論，併就罰金部分加重其刑，至其法定刑
    死刑、無期徒刑部分，依法不得加重。至被告先後5次轉讓
    第二級毒品甲基安非他命予林獻堂之行為，亦時間緊接，所
    犯構成要件相同，顯係基於概括犯意為之，為連續犯，依刑
    法第56條規定，以一罪論，併加重其刑。再者，被告有如事
    實欄所載之論罪科刑執行完畢情形，有臺灣高等法院被告前
    案紀錄表1份在卷可憑，其於有期徒刑執行完畢後5年內，再
    犯本案有期徒刑以上之上開2罪，均為累犯，應就被告販賣
    第一級毒品罪法定刑罰金之部分及轉讓第二級毒品罪部分各
    依法遞加重其刑。被告所犯上開販賣第一級毒品及轉讓第二
    級毒品2罪間，犯意各別，罪名互殊，應予分論併罰。又被
    告販賣海洛因次數不多，獲利僅13, 500元，其犯罪情節輕
    微，然本件法定刑度嚴峻，情輕法重，縱科處法定最低度之
    刑無期徒刑，本院綜合此案之客觀環境，仍嫌過重，其犯罪
    情狀顯可憫恕，爰依刑法第59條之規定，酌量減輕其刑。而
    被告所犯販賣第一級毒品罪之法定刑罰金部分有加重及減輕
    之事由，並依法先加後減，所犯販賣第一級毒品罪法定刑死
    刑、無期徒刑部分，減輕其刑。
三、原審以被告罪證明確，因予適用刑事訴訟法第299條第1項前
    段、第300條，毒品危害防制條例第4條第1項、第8條第2項
    、第18條第1項前段、第19條第1項，刑法第11 條前段、第
    56條、第47條、第59條、第37條第2項、第51條第5款，並審
    酌被告明知臺灣近年來遭受毒害甚深，吸毒刑事人口日益增
    加，吸毒之年齡層日漸降低，對社會國家之危害既深且遠，
    竟仍為意圖營利，販賣第一級毒品海洛因，影響社會之秩序
    ，並轉讓甲基安非他命予他人使用，滋長他人施用毒品之惡
    習所為亦不足取，及犯後否認犯行等一切情狀，分別量處被
    告甲○○連續販賣第一級毒品，累犯，處有期徒刑9年，又
    連續轉讓第二級毒品，累犯，處有期徒刑7月，並定應執行
    有期徒刑9年6月。又認被告連續販賣毒品海洛因，依其犯罪
    性質，並不適合擔任公職及參與公共行政事務，有褫奪公權
    之必要，爰併宣告褫奪公權9年。另說明扣案之海洛因4 包
    （合計淨重0.46公克）及甲基安非他命1小包（淨重0.4004
    公克、其中0.0369公克已鑑析用罄，餘0.3635公克），屬毒
    品危害防制條例第2條第2項第1款、第2款之第一級、第二級
    毒品，爰依同條例第18條第1項前段規定，不問屬於被告與
    否，均沒收銷燬之。至除去海洛因後所遺留之空袋4 個（合
    計空包裝重5.36公克）及包裝用塑膠袋1疊，係用於包裹海
    洛因毒品之外包裝，以防毒品裸露、潮濕，便於攜帶使用，
    顯係被告為販賣海洛因藉以分裝海洛因之用，且屬於被告所
    有，此部分應依同條例第19條第1項規定沒收。另扣案之手
    機1支（含0000000000號SIM卡壹張）、電子秤1台，為被告
    所有，且供販賣毒品所用，依同條例第19條第1項規定，宣
    告沒收。另被告販賣海洛因所得之財物13,500元，應依毒品
    危害防制條例第19條第1項規定沒收，如全部或一部不能沒
    收時，以其財產抵償之。扣案之35,000元現金被告否認為販
    毒所得，（見原審卷二第55頁反面），亦無證據證明上開現
    金係被告販毒所得，即不得遽以宣告沒收。至扣案削尖吸管
    2支、注射針筒1支及甲○○所有之手機3支（序號分別為000
    000000000000、000000000000000、000000000000000號），
    無從證明與本案販賣第一級毒品或轉讓第二級毒品犯行有關
    ，又非違禁物品，自無從併予宣告沒收。本院經核原判決認
    事用法俱無不合，量刑亦稱妥適，被告上訴意旨，猶執前詞
    ，否認犯罪，指摘原判決不當，並無可取，為無理由，應予
    駁回。
四、不另為無罪諭知之部分：
  (一)按犯罪事實應依證據認定之，無證據不得認定犯罪事實，不
    能證明被告犯罪者，應諭知無罪之判決，刑事訴訟法第154
    條第2項、第301條第1項分別定有明文。又刑事訴訟法第161
    條第1項規定：檢察官就被告犯罪事實，應負舉證責任，並
    指出證明之方法。因此，檢察官對於起訴之犯罪事實，應負
    提出證據及說服之實質舉證責任。倘其所提出之證據，不足
    為被告有罪之積極證明，或其指出證明之方法，無從說服法
    院以形成被告有罪之心證，基於無罪推定之原則，自應為被
    告無罪判決之諭知，最高法院92年台上字第128號判例可資
    參照。
  (二)公訴意旨以被告甲○○於94年6 月4 日16時35分許，有駕駛
    DR- 2360號自用小客車，在雲林縣斗六市○○路與永興路之
    斗六福懋加油站，販售安非他命與海洛因毒品予綽號（阿發
    ）之某不詳姓名之人之犯行。惟查公訴意旨認被告涉犯此部
    分犯行係以警卷所附被告0000000000號行動電話監聽譯文內
    容（見警卷第114 頁至第115 頁部分）及扣案之毒品海洛因
    等證物為據。然查上開監聽譯文內容於92年6 月4 日16時31
    分時由0000000000號持用人撥給被告之0000000000號行動電
    話之通話內容為「紅龜，請回電，我阿宗」。於同日16時33
    分由0000000000號行動電話撥給被告之0000000000號行動電
    話之通話內容為「某男：喂！紅龜：哪裡有嗎？某男：有啊
    ！紅龜：我剛才有去跟他們拿。某男：現在在哪？紅龜：我
    在福茂加油站！某男：哪？福茂。紅龜：要去斗南的這裡」
    上開監聽譯文內容並無從判斷持用0000000000號之某男即為
    「阿發」，且無法判斷上開2 通電話是被告與他人交易毒品
    之對話，公訴人復未提出其他積極事證證明被告確有與「阿
    發」交易第一級、第二級毒品之犯行，依公訴人所提出之證
    據，或其指出證明之方法，未能使本院之心證達到確信其為
    真實之程度，就被告是否涉犯販賣第一級、第二級毒品予「
    阿發」之犯行，仍有合理懷疑之存在。此外，公訴意旨另以
    被告販賣第二級毒品甲基安非他命予林獻堂之次數為10餘次
    ，惟查就被告轉讓第二級毒品犯行之次數部分，除證人林獻
    堂於警詢中之供述外，別無其他客觀證據可供比對，依罪疑
    唯輕原則，應以被告於原審審理時陳述之次數5次為準，已
    如上述。揆諸首揭判例要旨，公訴意旨所指被告販賣第一級
    第二級毒品予「阿發」及轉讓第二級毒品甲基安非他命予林
    獻堂之次數與本院認定不符部分，本均應為被告無罪之判決
    ，惟公訴意旨認被告此部分犯行與上開論罪科刑部分有連續
    犯之裁判上一罪關係，故均不另為無罪之諭知，併此敘明。
五、另證人林曉明、黃玉麥於原審審理時，具結後就案情有重要
    關係之事項，故意為虛偽之證述，證人林曉明及黃玉麥已涉
    犯偽證罪嫌，應由檢察官另行偵辦，併此敘明。
據上論結，應依刑事訴訟法第368條，判決如主文。
本案經檢察官劉得鉦到庭執行職務。
中　　華　　民　　國　　94　　年　　11　　月　　29　　日
                  刑事第六庭    審判長法　官　蔡崇義
                                      法　官　董武全
                                      法　官　侯明正
以上正本證明與原本無異。
如不服本判決，應於收受本判決後十日內向本院提出上訴書狀。
其未敘述上訴理由者並得於提起上訴後十日內向本院補提理由書
狀（均須按他造當事人之人數附繕本）「切勿逕送上級法院」。
　　　　　　　　　　　　　　　　　　　書記官　李育儒
中　　華　　民　　國　　94　　年　　11　　月　　29　　日
附錄本案論罪科刑法條全文
毒品危害防制條例第4條：
製造、運輸、販賣第一級毒品者，處死刑或無期徒刑；處無期徒
刑者，得併科新臺幣一千萬元以下罰金。
製造、運輸、販賣第二級毒品者，處無期徒刑或七年以上有期徒
刑，得併科新臺幣七百萬元以下罰金。
製造、運輸、販賣第三級毒品者，處五年以上有期徒刑，得併科
新臺幣五百萬元以下罰金。
製造、運輸、販賣第四級毒品者，處三年以上十年以下有期徒刑
，得併科新臺幣三百萬元以下罰金。
製造、運輸、販賣專供製造或施用毒品之器具者，處一年以上七
年以下有期徒刑，得併科新臺幣一百萬元以下罰金。
前五項之未遂犯罰之。
毒品危害防制條例第8條：
轉讓第一級毒品者，處一年以上七年以下有期徒刑，得併科新臺
幣一百萬元以下罰金。
轉讓第二級毒品者，處六月以上五年以下有期徒刑，得併科新臺
幣七十萬元以下罰金。
轉讓第三級毒品者，處三年以下有期徒刑，得併科新臺幣三十萬
元以下罰金。
轉讓第四級毒品者，處一年以下有期徒刑，得併科新臺幣十萬元
以下罰金。
前四項之未遂犯罰之。
轉讓毒品達一定數量者，加重其刑至二分之一，其標準由行政院
定之。
附表：
┌──┬────┬───────┬────┬──────┐
│編號│販賣對象│販賣時間及模式│販賣金額│販賣所得（新│
│    │        │              │及次數  │臺幣）      │
├──┼────┼───────┼────┼──────┤
│一  │張添丁  │自92年5 月初開│1.500 元│共2,500元   │
│    │        │始，由張添丁陸│  3 次。│            │
│    │        │續以0000000000│2.1,000 │            │
│    │        │號行動電話撥打│  元1 次│            │
│    │        │甲○○00000000│  。    │            │
│    │        │23號行動電話，│        │            │
│    │        │聯絡交易時間及│        │            │
│    │        │地點後，由曾進│        │            │
│    │        │發駕駛車牌號碼│        │            │
│    │        │DR-236 0號銀色│        │            │
│    │        │小客車至雲林縣│        │            │
│    │        │斗六市○○路榮│        │            │
│    │        │民之家大門前交│        │            │
│    │        │付毒品並收取對│        │            │
│    │        │價。          │        │            │
├──┼────┼───────┼────┼──────┤
│二  │林曉明  │於92年3 月9 日│1,000元2│共2,000元   │
│    │        │及同月11日，由│次。    │            │
│    │        │林曉明使用家中│        │            │
│    │        │000000000 號電│        │            │
│    │        │話撥打甲○○  │        │            │
│    │        │0000000000號行│        │            │
│    │        │動電話約定購買│        │            │
│    │        │海洛因之金額後│        │            │
│    │        │，即在雲林縣斗│        │            │
│    │        │六市○○道附近│        │            │
│    │        │路口交易。    │        │            │
├──┼────┼───────┼────┼──────┤
│三  │黃玉麥  │於92年5 月間，│1.1,000 │共9,000元。 │
│    │        │由黃玉麥連續使│  元4 次│            │
│    │        │用家中00000000│  。    │            │
│    │        │6 號電話及0910│2.2,000 │            │
│    │        │449189號行動電│  元1 次│            │
│    │        │話撥打甲○○09│  。    │            │
│    │        │00000000號行動│3.3,000 │            │
│    │        │電話約定購買海│  元1 次│            │
│    │        │洛因之金額後，│  。    │            │
│    │        │在將軍崙游泳池│        │            │
│    │        │由黃玉麥將約定│        │            │
│    │        │金額給付予曾進│        │            │
│    │        │發，甲○○則將│        │            │
│    │        │海洛因交付黃玉│        │            │
│    │        │麥。          │        │            │
└──┴────┴───────┴────┴──────┘
